Inventaris van het archief van de Raad van State, (1574) 1581-1795 (1801)
Nationaal Archief, Den Haag
- Financiën van de Generaliteit, D.
  - Middelen, quoten, leningen, D.2
    - "Staat van het inkomen en de lasten van de subalterne Generaliteitscomptoiren" bevattende opgaven van de staat der kantoren van de ontvangers van de gemeene (=algemene) middelen, redemptiegelden, verpondingen, geestelijke goederen en domeinen, toekomende aan de Generaliteit., 1648; 2517
      Behoort vermoedelijk tot het archief van het "comptoir-generaal".
    - Obligaties van burgemeesters en raad van de stad Embden ten behoeve van de Staten-Generaal, groot elk 2000 gulden betreffende fortificatiewerken., 1727 juni 24; 2533A; 3 stukken
      Alle stukken met geschonden uithangend stadszegel in bruine was
      Loketkas: secrete kas 2e loket nr. 9
      Zie resolutie van de Raad van State van 24 juni 1727
    - Obligaties van burgemeester en raad van de stad Embden, ten behoeve van de Staten-Generaal, groot onderscheidelijk 1150, 2000, 3700 en 5000 gulden betreffende fortificatiewerken., 1728-1730; 2533B; 4 stukken
      Alle stukken met deels geschonden uithangend stadszegel in bruine was
      Loketkas: secrete kas 3e loket nr. 1
      Zie resolutie van de Raad van State van 26 april 1730
    - Obligatie van burgemeester en raad van de stad Embden ten behoeve van de Staten-Generaal, groot 8000 gulden., 1723 augustus 29; 2533C; 1 stuk
      Met geschonden uithangend stadszegel in bruine was
      Loketkas: secrete kas 3e loket nr. 6
      Zie resolutie van de Raad van State van 18 sept. 1732
    - Obligatie van burgemeester en raad van de stad Embden, ten behoeve van de Staten-Generaal, groot 7000 gulden., 1734 mei 31; 2533D; 1 stuk
      Met uithangend stadszegel in bruine was
      Loketkas: secrete kas 3e loket nr. 11
      Zie resolutie van de Raad van State van 24 mei 1734
  - Rekeningen, D.3
    - Rekeningen van P. Willebartsen als ontvanger van de algemene middelen van de Staten van Zeeland te Bergen op Zoom tot betaling van de fortificatiewerken aldaar., 1587-1592; 2368-2371
      - 2e rekening 1587-1588, 2368
      - 3e rekening 1589-1590, 2369
      - 4e rekening 1590-1591, 2370
      - 5e rekening 1591-1592, 2371
    - Rekening van T. Blom, commies van de vivres en amunitie van Oorlog, over zijn administratie., 1646-1647; 2372
    - 5e rekening van B. Ruyssenbrechs, commies van de vivres te Emmerik over ontvangst en uitgaaf van vivres en amunitie van Oorlog., 1651-1656; 2373
    - 6e rekening van W. Passer als commies van de vivres te Ravenstein., 1655; 2374
    - Rekeningen van C. Kuchlins, ontvanger van de algemene middelen te 's-Hertogenbosch over de administratie van troepen., 1665-1688; 2375-2382
      - 1e rekening over de administratie van de Franse auxiliaire troepen, 1665, 2375
      - 2e rekening over de administatie van de Franse auxiliaire troepen, 1665, 2376
      - Rekening over de betaling van estapes in het geleiden van 2000 Spaanse ruiters, 1672, 2377
      - Extra-rekening over betaling aan de magistraat en aan het garnizoen op order van de Krijgsraad, 1672, 2378
      - Extra-rekening over verkochte vivres uit de magazijnen, 1679, 1681, 2379
      - Extra-rekening over betaling aan soldaten voor het stoppen van tochtsloten, die uitwateren in de Diese Dommel en Aa, 1684, 2380
      - 3e extra-rekening over betaling tot slechting van de hoogsten buiten de stad, 1687, 2381
        Afkomstig van de rendant
      - 4e extra-rekening over betaling tot slechting van de hoogsten buiten de stad, 1688, 2382
    - 2e extra-rekening van L. Rietraedt over ontvangen penningen van de gedeputeerden en gevolmachtigden te velde binnen Maastricht., 1672; 2383
    - Rekening van P. van Hoorn commies te Sas van Gent over de ontvangst op order van veldmaarschalk P.W. baron von Ornholm., 1675; 2384
    - Rekening van C. Seatte ontvanger van verkochte vivres uit het magazijn te Grave., 1679; 2385
    - 1e rekening van M. van Thienen, commies te Coevorden, over zijn ontvangst en uitgaven uit de pachten van de algemene middelen., 1693; 2386
    - Extra-rekening van mr. Th. van den Heuvel betreffende gelden, op order van de Raad van State, ontvangen van de commies J. van den Broeck., 1697; 2387
    - Extra-rekening van mr. E. Pesters betreffende gelden tot inkoop van amunitie ter voorziening van de Spaanse forten en plaatsen., 1698; 2388
    - 2e rekening van W. Hoyer, commies van het compl.-generaal betreffende verantwoording van gelden gedurende de campagne., 1703; 2389
    - Rekeningen van P. Reijne, koopman te Amsterdam betreffende de halve huur van schepen bestemd voor de expeditie naar Portugal., 1703-1705; 2390-2392
      - 1e rekening, 1703, 2390
      - 2e rekening, 1703, 2391
      - 3e rekening, 1704-1705, 2392
    - 1e rekening van L. Reijersz., cargadoor, betreffende de equipage en de betimmering van stallen in de transportschepen naar Portugal., 1706; 2393
    - 5e rekening van L. Reijersz. betreffende scheepvrachten, transportgelden voor de recruten naar Portugal., 1708; 2394
    - Rekening van E. Schoock betreffende onkosten aan de legerhospitalen te Brussel., 1709; 2395
    - 1e rekening van Joh. van Looijen betreffende de aankoop van trekstrengen voor de artillerie., 1710; 2396
    - 1e rekening van E. Schoock betreffende de boursementen in de magazijnen van de stad Donaij., 1710-1712; 2397
    - Rekening van H. de Montese, generaal-majoor-commandant van de troepen van de Staat van Catalonië., 1711-1712; 2398
    - Extra-ord. rekening van P. de Spina, resident te Frankfort betreffende maakloon en transport van 10.000 kurassen (harnassen)., 1713; 2399
    - Rekening van Hermanus Hoogheijde, commissaris over het graan van de troepen in Catalonië., 1713; 2400
    - 3e rekening van G. Everwijn als ontvanger van de convooien te Arnhem., 1581-1582; 2401
      Zie ook inventaris Regeringsarchieven, 1576-1588, VII, nr. 5
    - Rekening van A. Franssen als ontvanger-generaal van de middelen te Breda., 1592-1593; 2402
    - 6e rekening van A. Franssen als ontvanger-generaal van de middelen te Breda., 1594-1595; 2403
    - Rekeningen van G. Bruijnincx als ontvanger van de contributies van Brabant in de Meijerij van 's-Hertogenbosch., 1609, 1621, 1623-1625; 2404-2407
      - 1e rekening, 1604, 2404
      - 1e rekening, 1621, 2405
      - 3e rekening, 1623 en 1624, 2406
      - 4e rekening, 1624 en 1625, 2407
    - 1e rekening van G. Hamel als ontvanger van de contributies van Brabant in de Meijerij van 's-Hertogenbosch., 1625-1626; 2408
    - 3e rekening van G. Hamel als ontvanger van de contributies van Brabant in de Meijerij van 's-Hertogenbosch., 1627-1628; 2409
    - 16e rekening van G. Severijns, als ontvanger van de generale middelen van Grave en 't land van Kuik., 1620-1621; 2410
      Voor de rendant
    - 2e rekening van Joh. van Lingen als ontvanger van de confiscaties en extraordinaris in Vlaanderen., 1628-1631; 2411
    - 10e rekening van Fr. Roessel als ontvanger-generaal van de contributie in Vlaanderen., 1631-1632; 2412
    - 4e rekening van Joh. van Lingen als ontvanger van de confiscaties en de extraordinaire in Vlaanderen., 1663-1634; 2413
    - 3e rekening van Joh. van Lingen als ontvanger van de verpondingen in de kwartieren van Vlaanderen., 1633-1634; 2414
    - 13e rekening van Fr. Roussel, ontvanger-generaal over de contributies en verpondingen in Vlaanderen., 1634-1635; 2415
    - 16e rekening van Fr. Roussel, ontvanger-generaal over de contributies en verpondingen in Vlaanderen., 1637-1638; 2416
    - 1e rekening van A. Lus ontvanger-generaal over de contributies en verpondingen in Vlaanderen., 1646; 2417
    - 2e rekening van A. Lus, ontvanger-generaal over de contributies en verpondingen in Vlaanderen., 1646-1648; 2418
    - 1e rekening van J. van der Swalme, ontvanger-generaal over de contributies en verpondingen in Vlaanderen., 1651-1652; 2419
    - 9e rekening van J.Th. Wierts als ontvanger van de contributies in Vlaanderen betreffende korting van soldij van 100 penning aan partisans, rantsoenen van prijzen en buiten van de militaire krijgsgevangenen, sauregardes en paspoorten in het kantoor te Gent., 1710-1711; 2420
    - 10e rekening van J.Th. Wierts als ontvanger van de contributies in Vlaanderen betreffende korting van soldij van 100 penning aan partisans, rantsoenen van prijzen en buiten van de militaire krijgsgevangenen, sauregardes en paspoorten in het kantoor te Gent., 1711-1712; 2421
    - Rekening van A. van Deuverde, ontvanger van de beden van de Vierlanden, van Overmaas van 't Schou en ploeggeld., 1639; 2422
    - 1e rekening van A. Aldringe als ontvanger van de algemene middelen in Wedde en Westerwoldingerland., 1642-1644; 2423
    - Rekening van J. Tentenier, ontvanger van de contributies over het hertogdom Luxemburg., 1644-1648; 2424
    - 5e rekening van W. Roelsius als advocaat-fiscaal in Vlaanderen., 1648; 2425
    - 1e rekening van A. Swancke, wed. Jacob Pesijn, in leven ontvanger te Sas van Gent, betreffende verponding., 1666; 2426
    - 1e rekening van M. Thiens rentmeester van Overmaas betreffende de ontvangst inzake de opbouw van de kerk te Vaelslande van 's-Hertogenrade., 1670; 2427
    - Extraordinarisrekening van J. van Vrijberge, ontvanger quote van de dorpen van redemtie in 400.000 gulden., 1684; 2428
    - Extraordinarisrekening van J. van Vrijberge betreffende de extrordinaris verponding van de Vroonhove., 1690; 2429
    - 1e rekening van R. van Buren, ontvanger van de algemene landsmiddelen, betreffende ontvangst van de personele quotistie., 1696; 2430
    - Extraordinarisrekening van J. van den Broeck, reizende commies van de ontvanger-generaal betreffende bewind en administratie van gelden gedistribueerd binnen en omtrent Namen., 1697; 2431
    - 3e rek. van J.L. Menghuis, commies en rentmeester van de Meurse pandschappen van de renten, tienden., 1701-1702; 2432
    - 1e rekening van J.L. Menghuis, van de Meurse pandschappen (zijnde Roermond, Venlo, Swalmen, Besel, het land van Kessel, het ambt Kriekenbeek, Cruchten, Caldenkirchen en Breyel van de tienden., 1701-1703; 2433
    - 1e rekening van J.B. Domicent als ontvanger van in en uitgaande rechten van de stad en de roede van Meenen., 1706-1707; 2434
    - 1e rekening van J. Meeusse de Dieriex als ontvanger van in en uitgaande rechten van de stad en de roede van Meenen., 1706-1707; 2435
    - 2e rekening van J.B. Domicent als ontvanger van in en uitgaande rechten van de stad en de roede van Meenen., 1710-1711; 2436
    - 3e rekening van J.B. Domicent als ontvanger van in en uitgaande rechten van de stad en de roede van Meenen., 1711-1712; 2437
    - Rekeningen van R. Mogge van Haemstede als ontvanger van de aides, subsidies en domeinen van het land van Artois., 1710-1714; 2438-2441
      - 1e rekening, 1710-1711, 2438
      - 1e rekening, 1710-1711, 2439
      - 2e rekening, 1711-1714, 2440
      - 2e rekening, 1713-1714, 2441
    - Rekening van F. de Colutio als ontvanger van de stad Bethune., 1708-1710; 2442
    - Rekening van M.C. Douez, ontvanger van Donaij, betreffende de inkomsten de stad., 1709-1710; 2443
    - Rekening van M.C. Douez, ontvanger van Donaij, betreffende de impost., 1709-1710; 2444
    - Bordereau general des domaines de Lille, Phalempin, la Gorgue, pais de Laloen, Donaij et Ovehies., 1711; 2445
    - Rekening van J.B.C. van der Heijden, als ontvanger- generaal van Doornik., 1710; 2446
    - 4e rekening van P. Kemps van Moermont ontvanger-generaal, betreffende de soevereine aides, subsidies, fortificaties competerende in de stad en kanselarij van Rijssel., 1713; 2447
    - Extra-rekening van mr. P. Durven, ontvanger van 's Lands middelen, betreffende de ontvangst van verkochte materialen en uitgaven voor de Oostsluis achter het kasteel van Sluis., 1726-1727; 2448
    - Extraordinarisrekening van C. Kuchlins betreffende verkoop van de opstal van de stallen staande achter het klooster van Zijlenbos, en betaling van ruiters te 's-Hertogenbosch., 1685; 2452
    - Rekening van L. v. Sorgen betreffende de verkoop van onroerende en roerende goederen van wijlen de ontvanger W. de With., 1663; 2467
    - 1e Extraordinarisrekening van H. de Bacquere en C. Canbij betreffende de verantwoording van de goederen van Jacob van der Swalme, ontvanger van de verpondingen in Vlaanderen, overleden 15 mei 1686., 2468
    - Extra ordinarisrekening van J. Galliers, ontvanger van de algemene middelen te Sluis betreffende de opbrengst van de verkochte goederen van de latiterende Johan Goris gewezen rentmeester te Oostburg., 1697; 2469
    - 1e rekening van mr. M. Stilte als administrateur van de boedel van wijlen Jacob van Marken, ontvanger van de algemene landsmiddelen van de baronie van Breda en Princeland, en diens weduwe Anna Catharina Beekman., 1703; 2470
    - Rekening van D. van 's Gravensande over de insolvente boedel van S.C. Lintworm, ontvanger-generaal van de beurzen en gefundeerde beneficies in de stad en Meijerij van 's-Hertogenbosch., 1701; 2471
    - 3e en laatste rekening van Rudolph Backx betreffende zijn administratie van de penningen, dienende tot betaling van de intresten en aflossing van de obligaties, uitgegeven ten tijde van de belegering van Breda in 1624 en 1625, volgens resolutie van de Raad van State van 6 juni 1636; afgehoord en gesloten na gedaan rapport in de Raad van State, ter kamer van de thesaurie en financie., 1639; 2501; 1 deel
    - Rekening van J.B.Ch. van de Heijden, thesaurier-generaal van de stad Doornik, over 1 oktober 1708 - 30 september 1709, overgelegd aan gedeputeerden van de Raad van State en gesloten., 1711 mei 22; 2524; 1 deel
    - Rekening van de geestelijke goederen in het markiezaat Bergen op Zoom over 1783 voor Raad van State., 1784; 2525
    - Rekeningen van de geestelijke goederen in het markiezaat van Bergen op Zoom over 1682., 1683; 2530
    - Rekening van de thesaurier van de stad Veere over 1791., 1793; 2532
    - Inventaris van rekeningen, bewaard ter thesaurie-generaal., 1758; 2506
      Met alfabetische klapper op namen rendanten. Vergelijk de inventaris van de rekeningen, bewaard ter Generaliteitsrekenkamer. Vroeger genummerd zolder no. 299
- Beheer en bestuur der Generaliteitslanden, E.
  - Staats-Brabant, E.1
    Staats-Brabant kwam grotendeels overeen met de huidige provincie Noord-Brabant. Niet tot dit gebied behoorden:
    Hollands Brabant: Klundert, Zevenbergen, Zwaluwe, Geertruidenberg, Biesbosch, Land van Heusden en Altena, de Langstraat
    Vrije en Rijksheerlijkheden: Gemert, Ravestein, Megen, Boxmeer
    Luikse gebieden: Bokhoven en Luijksgestel
    Kleefse gebied: Oeffelt
    Wel tot Staats-Brabant behoorde het huidige Belgische Lommel.
    - Kohieren van verponding., 1654, 1696; 2134-2136
      - Van 's-Hertogenbosch, Bergen op Zoom, Steenbergen en Grave, 1654, 2134
      - Van 's-Hertogenbosch, 1654, 2135
      - Van Grave, 1696, 2136
    - Kohieren van verponding van de Meijerij van 's-Hertogenbosch (1):, 2137
      - Alphen, 1665
      - Blaarthem, 1658, 1662, 1766
      - Bladel, 1662, 1781
      - Borkel, 1658
      - Boxtel (Baronie), 1658, 1661
      - Castere, 1645
      - Cromvoirt
    - Kohieren van verponding van de Meijerij van 's-Hertogenbosch (2):, 2138
      - Diessen, 1662
      - Dommelen, 1662
      - Duizel, 1665
      - Dungen, 1708
      - Eckart, 1658
      - Eersel, 1658
      - Esch, 1658, 1662
      Uit Verspreide Collecties, inv. nr. 38
      - Gestel, 1658
      - Goirle, 1657, 1663
      - Hapert, 1658
      - Helvoirt, 1658, 1662
    - Kohieren van verponding van de Meijerij van 's-Hertogenbosch (3):, 2139
      - Hilvarenbeek, 1657
      - Knegsel, 1658, 1665, 1781
      - Liempde, 1658, 1661
    - Kohieren van verponding van de Meijerij van 's-Hertogenbosch (4):, 2140
      - Lommel, 1662
      - Maasheze en Soerendonk, 1658
      - Nedervette, 16..
      - Oerle, 1766
      - Oisterwijk, 1658
      - Oostelbeert, 1658
    - Kohieren van verponding van de Meijerij van 's-Hertogenbosch (5):, 2141
      - Reuzel, 1658, 1662, 1781
      - Schaft, 1658, 1662
      - Schijndel, 1658, 1662, z.d.
      - Strijp, 1658, 1662
      - Vessem, 1655, 1658
      - Westerhoven, 1658, 1662
      - Wijntelre, 1658, 1661
    - Kohieren van verponding van de Baronie van Breda (1):, 2142
      - Baarle, 1665
      - Bavel, 1665
      - Castelre, 1664, 1665
      - Chaam, 1665
      - Dongen, 1665
      - Etten, Leur en Sprundel, 1665
      - Ginneken, 1665
      - Gilsen en Rijen, 1665
      - Hage, 1665
    - Kohieren van verponding van de Baronie van Breda (2):, 2143
      - Oosterhout, 1665
      - Rozendaal, 1665
      - Rijsbergen, 1665
      - Terheijden, 1665
      - Teteringen, 1665
      - Zundert, 1665
    - Verpondingen:, 2144
      - Stukken van verschillende aard, memories, staten, enz. betreffende het middel van de verponding in de Generaliteitslanden, [17e eeuw]
      - Maandstaten van de verpondingen in de Meijerij van
      - 's-Hertogenbosch, [17e eeuw]
      - Lijsten van huizen en landen in de Meijerij die vrij zijn van verpondingen
      Resolutie Raad van State, 21-4-1696
      - Rekesten en andere stukken van exemptie van verpondingen in de Meijerij van 's-Hertogenbosch, 1690
      - Generale lijsten van de opbrengst der verpondingen
      - Maandstaten van verpondingen in het Land van Grave en Kuik, [17e eeuw]
      - Rekesten en andere stukken om exemptie van verpondingen in de baronie van Breda
      - Stukken betreffende repartities, verpondingen in de baronie van Breda, 1670-1671
    - Tienden:, 2148
      - Stukken betreffende de geschillen tussen regenten van Oirschot en deken en kanunniken van het kapittel aldaar, bewerende dat hun tienden door regenten en zetters te hoog in de verponding zijn aangeslagen
      - Staat van de opbrengst deze tienden, 1654-1663
      - Lijsten van de verpachting van de tienden in het kwartier van Oisterwijk, 1661-1672
      - Stukken inzake de differenten met de abt van Tongerlo omtrent het gebruik van de opbrengst van tienden van de abdij tot reparatie van kerken in de Meijerij van 's-Hertogenbosch, 1662
      - Stukken betreffende het geschil over een tiend gelegen onder het gehucht Berewinkel onder Waalre, gepretendeerd door de prelaat van Echternach, 1671
      - Advies van de landsadvocaat Van Erpecum en de fiscaal Van Limburch omtrent het contribueren van geestelijke en wereldlijke tienden tot reparatie van de kerken in de Meijerij van s'-Hertogenbosch, 1751
      - Akte van approbatie van de abdij van Tongerlo op de gemaakte splitsing, verdeling en verschikking van de tienden te Tilburg. Met bijbehorende stukken, 1778
      - Register van condities en kohier van de verpachting van de tienden in de baronie van Breda, 1690
      - Stukken betreffende de differenten over zekere tienden onder Breskens tussen de raadpensionaris Cats en de prelaat van de St.-Pieter te Gent, 1642
      - Stukken inzake de differenten met het kapittel van Kortrijk omtrent tienden in Hulsterambacht, 1662
      - Stukken betreffende het verzoek van de pastoor Van Bouchoute om restitutie van zekere tienden door de ontvanger Pezijn verkocht, 1671
    - Kerkelijke zaken:, 2154A-2154B
      - - Stukken betreffende predikanten in het markiezaat van Bergen op Zoom en de classis van Tholen, [17e eeuw]; - Stukken betreffende predikanten in het markiezaat van Bergen op Zoom en de classis van Tholen, [17e eeuw] - Stukken inzake de classis van Peel en Kemperland en de predikant Castius te Helmond, geseponeerd volgens resolutie van 10 mei 1674, 2154A
      - - Akten wegens de visitaties van kerken en scholen in Peelland en Kemperland, 1667, 1685-1696 - Varia Kerkelijke zaken, 2154B
    - Geestelijke goederen:, 2155
      - Stukken betreffende de kloosters in de Meijerij van 's-Hertogenbosch, lijsten van conventualen, staten van inkomsten, enz., [17e eeuw]
      - Stukken betreffende de administratie van de goederen van het convent de Bazelaars te 's-Hertogenbosch, [17e eeuw]
      - Registers van de Karthuizers te 's-Hertogenbosch
      - Stukken inzake het klooster Couwater te 's-Hertogenbosch waaronder enige over de kerkelijke tucht, [17e eeuw]
      - Stukken betreffende het jus patronatus te Loon op Zand, 1740
      - Kopie van de akte van afstand door de abt van Tongerlo, van het jus patronatus van enige kerken in de Meijerij, 1666
    - Geestelijke goederen:, 2156
      - Rekeningen van de geestelijke goederen van het kapittel van 's Hertogenbosch, 1656-1658
      - Verbaal van de verkoping van geestelijke goederen in de Meijerij van 's-Hertogenbosch, 1664
      - Inventaris van kerkelijke goederen ingevolge resoluties van 6 november 1644 ter secretarie van de Raad van State overgebracht
      - Stukken van verschillende aard betreffende de geestelijke goederen van de Meijerij van 's-Hertogenbosch, [17e eeuw]
    - Verbaal van Guilliam van Camphen en Blom, controleur, wegens de inspectie van geestelijke goederen in de Meijerij van 's-Hertogenbosch ingevolge de resolutie van de Raad van State van 6 januari 1662, 2157
    - Rekening van Abr. Verster als rentmeester van de geestelijke goederen van Kempeland in Oisterwijk., 1783; 2158
    - Rekening van Leopold van Limburg Stirum als boven van het kwartier van Maasland., 1783; 2159
    - Heerlijkheden:, 2160
      - Stukken betreffende de heerlijkheid Prinsenland, [begin 18e eeuw]
      - Stukken inzake de heerlijkheid Willemstad en Ruigenhil, [begin 18e eeuw]
      - Differente stukken betreffende de baronie van Breda
      - Stukken inzake klachten door ingelanden van het land van Overmaze van Breda gedaan wegens excessen van ... in het doen van dorpsrekeningen, 1703-1705
      - Tweede rekening van Johan Lentinck, rentmeester van de geestelijke goederen van Hulst en Hulsterambacht, alsmede van 's konings domeinen
    - Heerlijkheden:, 2161
      - Stukken betreffende de differenten gerezen omtrent de soevereiniteit van de Staten-Generaal in de heerlijkheden Megen, Ravestein, Gemert en Boxmeer, [17e eeuw]
      - Stukken inzake de differenten omtrent de soevereiniteit van de heerlijkheid Boxmeer, [1e helft van de 17e eeuw]
    - Heerlijkheden:, 2162
      - Stukken betreffende Eersel, Duizel en Steensel
      - Reglement op de regering aldaar, 1662
      - Verzoek van die van Eersel om gemeentegronden te mogen verkopen, 1664
      - Stukken inzake het maalloon van de molen te Deurne, 1738-1739
      - Stukken betreffende de geschillen met de heer van Merode, markies van Deinze, omtrent het recht op de halve heerlijkheid Oirschot
      - Papieren inzake het bestellen van de regering en het doen van de rekening aldaar, [17e eeuw]
    - Heerlijkheden:, 2163
      - Stukken betreffende de heerlijkheid Oirschot, [17e eeuw]
      - Stukken inzake de geschillen tussen de Heren van Tilburg en Goirle en drossaard en regenten aldaar over hunnen wederzijdse rechten, 1760 en 1761
      - Stukken betreffende de differenten omtrent het consenteren aan die van Tilburg en Goirle van het vrij uitvoeren van olie, zeep, zout, tot hun onderhoud, 1673
    - Resoluties van Hun Hoog Mogenden, de Raad van State, brieven en lijsten, alle betreffende de verkoop van heerlijkheden en landerijen in de Meijerij van 's-Hertogenbosch., 1657-1661; 2164
    - Meijerij:, 2165
      - Resoluties, deducties, enz. betreffende de differenten met de magistraat van 's-Hertogenbosch, over het opbrengen van de beden, 1657-1664
      - Rekesten van ingezetenen van de dorpen in de Meijerij van 's-Hertogenbosch en andere stukken betreffende remissie van lasten wegens inlegering van de Fransen, 1672-1674, en andere stukken wegens oorlogsschaden, 1657-1664, 1672-1674
    - Meijerij:, 2166
      - Stukken betreffende de afpersingen van het Spaanse krijgsvolk in de Meijerij van 's-Hertogenbosch, 1674 -1675
      - Allerhande rekesten om remissie van lasten in de Meijerij van 's-Hertogenbosch
      - Kohier van de ombrementen van onroerende goederen in Kemperland wegens de 100e penning, 1571
    - Meijerij:, 2167